# 股份支付会计主体的问题

提问人：fanwjwjsh 时间：2020-02-28 08:05:20
陈版你好，请教股份支付会计主体的问题。
境外母公司给中国境内高管授予股权。与该高管签署劳动合同的是境内子公司，但是高管的服务对象是整个集团（包括境内境外的母公司和子公司），在这种情况下，是在母公司层面还是在子公司层面确认股份支付的费用呢？
感谢。

回答人：chenyiwei
按照“谁受益，谁确认费用”的原则，该高管所服务的各公司均应按照一定的方法分摊确认其股份支付费用份额。例如按照该高管为各子公司服务的时间比例。